臺灣臺北地方法院刑事判決
111年度訴字第853號
公  訴  人  臺灣臺北地方檢察署檢察官
被      告  林政宏
選任辯護人  林采緹律師
            郭守鉦律師
            周廷威律師
上列被告因違反槍砲彈藥刀械管制條例等案件，經檢察官提起公
訴（111年度偵字第12547號），本院判決如下：
    主  文
林政宏犯非法寄藏非制式衝鋒槍罪，處有期徒刑參年陸月，併科
罰金新臺幣貳拾萬元，罰金如易服勞役，以新臺幣壹仟元折算壹
日。又犯毀損他人物品罪，處有期徒刑陸月，如易科罰金，以新
臺幣壹仟元折算壹日。
扣案之非制式衝鋒槍壹枝（槍枝管制編號0000000000號，含彈匣
貳個），沒收。
    事  實
一、林政宏明知未經許可，不得寄藏非制式衝鋒槍及子彈，竟基
    於未經許可寄藏非制式衝鋒槍與子彈之犯意，於民國108年1
    1月間，受已歿友人蘇庭豐寄託，爲之藏放非制式衝鋒槍1枝
    （槍枝管制編號0000000000號，含彈匣2個）及口徑9x19mm
    之制式子彈48顆。林政宏另基於毀棄損壞之犯意，於111年4
    月27日3時22分許（起訴書誤載為25分許，應予更正），持
    上開槍彈，前往林志德所經營且實際管領之原生開發工程有
    限公司（址設臺北市○○區○○路0段00號，下稱原生公司），
    在原生公司門口掃射7槍，致原生公司之鐵捲門遭射穿而喪
    失遮蔽效用、該公司承租之車號000-0000號自用小客車玻璃
    破裂而喪失遮蔽效用、車身遭射穿致板金破損而喪失美觀效
    用，足生損害於林志德。嗣林政宏旋於同日3時55分許，前
    往臺北市政府警察局大同分局寧夏派出所向員警坦承上情，
    並報繳上開非制式衝鋒槍1枝及口徑9x19mm之制式子彈37顆
    供員警查扣，而願接受裁判。員警另於原生公司門口現場查
    扣林政宏所遺留未擊發之口徑9x19mm制式子彈6顆（其中2顆
    不具殺傷力而不在本案論罪科刑範圍）、已擊發之彈殼7顆
    及彈頭1顆，始查悉上情。
二、案經林志德訴由臺北市政府警察局萬華分局報請臺灣臺北地
    方檢察署檢察官偵查起訴。
    理  由
一、證據能力：
　　本判決引用被告以外之人於審判外之陳述，業經檢察官、被
    告林政宏及辯護人於本院審理期日均同意有證據能力（見訴
    字卷第157頁），本院審酌該等證據作成之情況，核無違法
    取證或其他瑕疵，且與待證事實具有關聯性，認為以之作為
    證據為適當，依刑事訴訟法第159條之5規定，均有證據能力
    。其餘認定本案犯罪事實之非供述證據，查無違反法定程序
    取得之情，依刑事訴訟法第158條之4規定反面解釋，亦具有
    證據能力。
二、認定犯罪事實所憑之證據及理由：
　　訊據被告於警詢、偵查、本院羈押訊問程序及審理中，迭就
    上開犯行坦承不諱（見偵卷一第15頁至第31頁、第349頁至
    第351頁、第365頁至第370頁、偵卷二第25頁至第28頁、訴
    字卷第115頁至第121頁、第155頁至第167頁），並據證人即
    告訴人林志德於警詢及偵查中證述明確（見偵卷一第43頁至
    第46頁、第383頁至第384頁），且有現場及扣案物之相片、
    臺北市政府警察局萬華分局搜索扣押筆錄及扣押物品目錄表
    各2份、自願受搜索同意書、路口監視器畫面截圖、內政部
    警政署刑事警察局111年8月10日刑鑑字第1110049137號鑑定
    書及內政部警政署刑事警察局111年10月12日刑鑑字第11170
    15834號函在卷可稽（見偵卷一第103頁至第117頁、第239頁
    至第253頁、第289頁至第304頁、偵卷二第113頁至第117頁
    、訴字卷第133頁），另有非制式衝鋒槍1枝、制式子彈41顆
    、已擊發之彈殼7顆與彈頭1顆扣案可資佐證。綜上，本案事
    證明確，被告犯行堪以認定，應依法論科。
三、論罪科刑：
　㈠論罪
　⒈所犯法條：
　　核被告所為，係犯槍砲彈藥刀械管制條例第7條第4項之未經
    許可寄藏非制式衝鋒槍罪、同條例第12條第4項之未經許可
    寄藏子彈罪、刑法第354條毀損罪。
　⒉單純一罪：
　⑴按寄藏與持有，均係將物置於自己實力支配之下，僅寄藏必
    先有他人之持有行為，而後始受該他人之囑託為之受寄代藏
    ，故寄藏之受託代管，其保管本身，亦屬持有，祇是因持有
    乃寄藏之當然結果，不另論以持有罪，故被告持有非制式衝
    鋒槍之行為，係受寄藏之當然結果，毋須另就持有予以論罪
    。
　⑵按未經許可寄藏槍砲，係侵害社會法益，如寄藏之客體種類
    相同，例如同為手槍、同為子彈或同為主要組成零件者，縱
    令寄藏之客體有數個，仍為單純一罪，是被告受藏制式子彈
    48顆之行為，應僅論以單純一罪。
　⒊想像競合：
　　被告同時寄藏上開槍彈，係以一行為觸犯數罪名之想像競合
    犯，應依刑法第55條規定，從重以未經許可寄藏非制式衝鋒
    槍罪處斷。　
　⒋數罪併罰：
　　按未經許可寄藏槍彈罪，其寄藏之繼續為行為之繼續。若以
    寄藏之槍彈犯他罪，兩罪間之關係如何，端視其寄藏之初之
    原因為斷。如先未經許可寄藏槍、彈，後另起意犯罪，即應
    依數罪併罰論處。經查，依卷內事證，無從認定被告於寄藏
    上開槍彈之初，即心存毀損原生公司鐵捲門及承租車輛之動
    機及犯意，故應認其所犯未經許可寄藏非制式衝鋒槍罪與毀
    損罪之間，行為互殊，犯意各別，應分論併罰。
　㈡刑之減輕：
　⒈按對於未發覺之罪自首而受裁判者，得減輕其刑。但有特別
    規定者，依其規定，刑法第62條定有明文。經查，依據臺北
    市政府警察局萬華分局偵辦林政宏涉嫌槍砲案偵查報告（見
    偵卷一第5頁至第13頁），被告於111年4月27日3時22分許犯
    案後，臺北市政府警察局萬華分局龍山派出所固立刻於同日
    透過監視器畫面得知本案犯罪嫌疑人係騎乘車牌號碼000-00
    00號重型機車，然該車車主實為被告妻子乙○○，有車輛詳細
    資料報表可參（見偵卷一第309頁），故當時警方應尚無從
    鎖定被告為犯罪嫌疑人。又被告旋於同日3時55分許至臺北
    市政府警察局大同分局寧夏派出所投案並坦認其為犯罪行為
    人，龍山派出所接獲通知後即派員確認被告身形與監視器顯
    示行為人身形相符，始知悉被告為本案犯罪行為人，因而將
    其帶回偵辦等情，亦有臺北市政府警察局萬華分局偵辦林政
    宏涉嫌槍砲案偵查報告附卷可考（見偵卷一第5頁至第13頁
    ）。堪認被告於具偵查權限之公務員鎖定其犯嫌身分前，即
    主動告知警員其所為毀損之犯行而願受裁判，爰就被告所涉
    毀損部分，依刑法第62條前段規定減輕其刑。
　⒉又按犯本條例之罪自首，並報繳其持有之全部槍砲、彈藥、
    刀械者，減輕或免除其刑，槍砲彈藥刀械管制條例第18條第
    1項前段亦有明定。查被告於具偵查權限之公務員知悉其犯
    嫌前即向警員自首，業如前述，又被告於自首當下亦將上開
    衝鋒槍及剩餘子彈均報繳警方，有自願受搜索同意書、臺北
    市政府警察局萬華分局搜索扣押筆錄及扣押物品目錄表存卷
    可憑（見偵卷一第247頁至第253頁），卷內復查無證據足見
    被告尚持有其他槍彈，爰就被告所涉寄藏槍彈部分，依槍砲
    彈藥刀械管制條例第18條第1項規定，減輕其刑（考量被告
    寄藏槍彈之數量及殺傷力，認其情節尚非極度輕微，尚不宜
    免除其刑，附此敘明）。
　㈢量刑審酌：
　　爰審酌被告無視我國禁絕槍彈之法令，竟寄藏槍彈，更持以
    毀損他人財物，嚴重破壞社會安寧秩序，應予嚴懲。又被告
    坦承犯行，犯後態度尚可，兼衡其於本院審理時所述：高中
    肄業之智識程度，以打零工維生、月薪不固定，已婚、需要
    撫養兩位未成年子女、父親及祖父，經濟狀況普通等家庭經
    濟狀況等一切情狀（見訴字卷第165頁），分別量處如主文
    所示之刑，並就併科罰金刑部分，諭知易服勞役之折算標準
    ，就得易科罰金之罪之部分，諭知易科罰金之折算標準。
四、沒收：
　  按違禁物，不問屬於犯罪行為人與否，沒收之，刑法第38條
    第1項定有明文。扣案非制式衝鋒槍1枝，為槍砲彈藥刀械管
    制條例禁止持有之違禁物，不問屬於犯罪行為人與否，應依
    刑法第38條第1項規定宣告沒收。扣案具殺傷力之制式子彈4
    1顆業於鑑驗過程中全數試射擊發，扣案之彈殼7個及彈頭1
    個亦均經被告於犯案當下擊發，均已喪失子彈之功能及作用
    ，非屬違禁物，爰不予宣告沒收。扣案不具殺傷力之制式子
    彈2顆（詳下開五、不另為無罪之諭知），無從認屬違禁物
    或與本案犯行相關，自毋庸宣告沒收。　
五、不另為無罪之諭知：
　　起訴書雖認被告寄藏之子彈共計50顆等旨，查被告所寄藏之50顆子彈中，其中48顆固屬具殺傷力之制式子彈，且據本院論罪科刑如上。惟另外2顆子彈，其一無法擊發而不具殺傷力、其一雖可擊發，但發射動能不足而不具殺傷力等情，有內政部警政署刑事警察局111年8月10日刑鑑字第1110049137號鑑定書、內政部警政署刑事警察局111年10月12日刑鑑字第1117015834號函在卷可查（見偵卷二第113頁至第117頁、訴字卷第133頁），此部分自不成立起訴書所指寄藏子彈罪。惟倘成立犯罪，與上開有罪部分應具實質上一罪關係，爰就被告寄藏此2顆不具殺傷力子彈部分，不另為無罪之諭知。
據上論斷，應依刑事訴訟法第299條第1項前段，槍砲彈藥刀械管
制條例第7條第4項、第12條第4項、第18條第1項前段，刑法第11
條、第354條、第55條前段、第42條第3項、第62條、第41條第1
項前段、第38條第1項，判決如主文。
本案經檢察官顏伯融提起公訴，檢察官陳映蓁到庭執行職務。
中　　華　　民　　國　　111 　年　　11　　月　　30　　日
　　　　　　刑事第一庭　審判長　法  官  李小芬
　　　　　　　　　　　　　　　　法  官  張德寬
　　　　　　　　　　　　　　　　法  官　林志洋
以上正本證明與原本無異。 
如不服本判決應於收受送達後20日內向本院提出上訴書狀，並應
敘述具體理由；其未敘述上訴理由者，應於上訴期間屆滿後20日
內向本院補提理由書（均須按他造當事人之人數附繕本）「切勿
逕送上級法院」。告訴人或被害人如對於本判決不服者，應具備
理由請求檢察官上訴，其上訴期間之計算係以檢察官收受判決正
本之日期為準。 因疫情而遲誤不變期間，得向法院聲請回復原
狀。
                                書記官  黃傳穎
中　　華　　民　　國　　111 　年　　11　　月　　30　　日
附錄法條：
槍砲彈藥刀械管制條例第7條
未經許可，製造、販賣或運輸制式或非制式火砲、肩射武器、機
關槍、衝鋒槍、卡柄槍、自動步槍、普通步槍、馬槍、手槍或各
類砲彈、炸彈、爆裂物者，處無期徒刑或7年以上有期徒刑，併
科新臺幣3千萬元以下罰金。
未經許可，轉讓、出租或出借前項所列槍砲、彈藥者，處無期徒
刑或5年以上有期徒刑，併科新臺幣1千萬元以下罰金。
意圖供自己或他人犯罪之用，而犯前二項之罪者，處死刑或無期
徒刑；處徒刑者，併科新臺幣5千萬元以下罰金。
未經許可，持有、寄藏或意圖販賣而陳列第1項所列槍砲、彈藥
者，處5年以上有期徒刑，併科新臺幣1千萬元以下罰金。
意圖供自己或他人犯罪之用，以強盜、搶奪、竊盜或其他非法方
法，持有依法執行公務之人所持有之第1項所列槍砲、彈藥者，
得加重其刑至二分之一。
第1項至第3項之未遂犯罰之。
槍砲彈藥刀械管制條例第12條
未經許可，製造、販賣或運輸子彈者，處1年以上7年以下有期徒
刑，併科新台幣500萬元以下罰金。
未經許可，轉讓、出租或出借子彈者，處6月以上5年以下有期徒
刑，併科新台幣300萬元以下罰金。
意圖供自己或他人犯罪之用，而犯前二項之罪者，處3年以上10
年以下有期徒刑，併科新台幣700萬元以下罰金。
未經許可，持有、寄藏或意圖販賣而陳列子彈者，處5年以下有
期徒刑，併科新台幣300萬元以下罰金。
第1項至第3項之未遂犯罰之。
中華民國刑法第354條
毀棄、損壞前二條以外之他人之物或致令不堪用，足以生損害於
公眾或他人者，處2年以下有期徒刑、拘役或1萬5千元以下罰金
。